【裁判字號】    90,易,171
【裁判日期】    900628
【裁判案由】    竊盜
【裁判全文】
臺灣宜蘭地方法院刑事判決                            九十年度易字第一七一號
    公  訴  人  臺灣宜蘭地方法院檢察署檢察官
    被      告  甲○○
右列被告因竊盜案件，經檢察官提起公訴（八十九年度偵字第三五二一號），本院判
決如左：
    主  文
甲○○結夥三人攜帶兇器踰越安全設備竊盜，處有期徒刑捌月。扣案攬鋼繩組、扳
手壹支、鐵鎚貳支均沒收。
    事  實
一、甲○○基於為自己不法所有之意圖，於民國八十九年十二月一日九時許前之某不
    詳時分許，與吳銘錄（業經本院另案以九十年度易字第一六九號判處有期徒刑八
    月）、丙○○（業於九十年五月十七日判處有期徒刑一年，現上訴臺灣高等法院
    中）結夥三人，彼此犯意聯絡，共同攜帶其等所有之攬吊鋼繩三組及客觀上足以
    對人之生命、身體造成危險之兇器板手一支、鐵鎚二支，至宜蘭縣礁溪鄉○○○
    路八十三號中國國際商業銀行（下稱中國國際商銀）所有，現已停用之舊工廠，
    依序踰越該建築物高壓電變壓房客觀上足供作為防閑之用之安全設備窗戶而無故
    侵入平日無人所在之中國國際商銀所有之工廠建築物內，共同持所攜帶之上開工
    具破壞變壓房內之五部變壓器，拆除並竊取變壓器內重約一千二百公斤之銅線一
    批（無故侵入建築物及毀損部分均未據告訴），得手後擬將該批銅線搬離現場時
    ，為工廠管理員乙○○（起訴書誤載為高敏維）發現並委請附近住戶高敏維代為
    報警處理，嗣於同日十三時許，在上址為警查獲，並扣得前開攬吊鋼繩三組、板
    手一支及鐵鎚二支。
二、案經宜蘭縣警察局礁溪分局報告臺灣宜蘭地方法院檢察署檢察官偵查起訴。
    理  由
一、訊據被告甲○○固不否認曾於八十九年十二月一日十中午前至宜蘭縣礁溪鄉○○○路八十三號中國國際商銀所有，現已停用之舊工廠附近之事實，惟矢口否認有
    何竊盜犯行，辯稱：其不認識吳銘錄，當天其夥同友人林育宏騎乘丙○○所有之
    機車至中國國際商銀所有之舊工廠後，因林育宏自行離開與他人交涉購買毒品事
    宜且將機車鑰匙帶走，其無法離開故以電話通知丙○○前來搭載，俟至中午時其
    見丙○○攜子在工廠內，故至工廠圍牆邊將丙○○之子接下，丙○○則爬牆外出
    其自始至終均未曾進入工廠廠房內。其與丙○○約在會合後不久即遭警查獲，其
    不知扣案吊鋼繩三組、板手一支及鐵鎚二支係何人所有之物，亦非其所攜往。又
    查獲警員在其身上起獲之鑰匙一支並非丙○○所有之機車鑰匙，而係其自己之鑰
    匙，與本件竊盜案無涉等語。
二、然查：
  (一)被告甲○○夥同同案被告丙○○、另案被告吳銘錄結夥三人攜帶兇器踰越工廠窗
    戶竊取變壓器銅線之事實，迭據被害人即中國國際商銀聘僱負責看管該工廠之管
    理員乙○○於警訊及偵審中指稱：其所負責看管之廠房常遭人侵入行竊，故每日
    均會前往巡視。案發當日九時許其在巡視中發現原先廠房內之物品位置已有所移
    動，旋即躲到隔壁高樓上監看，看見變壓房內有人影在拔東西。當日十一時十五
    分許，有三人自變壓房之窗戶爬出並騎機車離去，嗣至十二時許，該三人方又騎
    乘機車返回，並有一名小孩隨行，且吳錄銘手上亦拿著食物。其在該三名男子由
    原先爬出之窗戶爬入時清楚看見該三名男子之面孔，確定即為吳錄銘、丙○○及
    甲○○三人無誤。嗣後其旋即委請附近住戶高敏維過來支援，並報警處理。警方
    前往現場時當場查獲自窗戶爬出之吳銘錄，丙○○、甲○○二人則是翻牆逃逸至
    廠房外附近田地中為警追獲。其事後檢視變壓房內置放之五部變壓器均遭破壞，
    內部之銅線業已遭拆除而散置地面，該批銅線重約一千二百公斤。另變壓房內置
    放之攬吊鋼繩三組、板手一支、鐵鎚二支等物均非工廠內之物品，應屬丙○○等
    三人所攜往（見八十九年度偵字第三五二一號偵查卷第十二頁至第十四頁、第六
    十五頁、第六十六頁、本院九十年度易字第一六九號卷九十年四月四日訊問筆錄
    ）等語甚詳。核與證人高敏維於警訊中證述：案發當日十三時許乙○○向之表示
    有三名男子剛從工廠出來，現又進入廠內，請其報警並在外等候警方前來。其在
    現場門口與警會合後打開工廠大門與警一同進入工廠，看見工廠左側兩棟建築物
    旁各有二名男子往內跑，其中一名手上還抱著小孩，另一名男子則朝右側建築物
    逃逸，但不久即遭警追獲。警方逮捕吳祿銘、丙○○及甲○○三人時其當場目擊
    ，確定係屬該三人無訛等情相符，亦核與證人即當日據報至現場處理之宜蘭縣警
    察局礁溪分局巡佐黃正豪及警員林鉅祥、陳志明製作之報告書所載：案發當日十
    三時許據報宜蘭縣礁溪鄉○○○路八十三號遭不明人士侵入竊盜，其等趕赴現場
    查獲被告吳祿銘由上址窗戶爬出，再經被害人指述尚有二名共犯，是其等旋往屋
    後察看，發現丙○○及甲○○由上址圍牆爬出，立即前往追捕查獲後，由被害人
    當場指認無誤之逮捕過程吻合一致，堪認被害人乙○○指訴各語均與真實相符。
  (二)另案被告吳祿銘警訊中已供承：其與甲○○、丙○○均認識（見八十九年度偵字
    第三五二一號偵查卷第七頁）等語綦詳，足徵被告甲○○於本院審理中所辯：其
    並不認識吳銘錄等語，係屬虛詞。又同案被告丙○○於警訊中已明確供稱：其在
    進入廠房內時，看見甲○○在該建築物內之道路蹲著，後來看到警察來時，因為
    害怕故爬牆離開（見八十九年度偵字第三五二一號偵查卷第十七頁、第十八頁）
    等語明確，益徵被告甲○○所辯其均未進入工廠廠房等語，亦非真實。況衡情同
    案被告丙○○茍未與被告甲○○未在現場從事不法行為，何庸在警方前來時迅速
    翻牆逃逸？另被告丙○○於偵審中所改口所為之供稱：其入工廠內並未見到甲○○，嗣後爬出圍牆後，始在工廠外小路遇見甲○○等語，亦核與被告甲○○到庭
    供述：其先將丙○○之子自圍牆上接下後，丙○○始由圍牆上爬下等語不相符合
    ，足徵同案被告丙○○事後就被告甲○○究否進入該工廠所為前後不一之供詞，
    顯係虛詞掩飾被告甲○○之迴護之語，堪難採憑。末以，同案被告丙○○當日確
    以機車搭載其五歲之子抵達案發現場，已為其所是認，亦核與被害人乙○○前開
    指述竊嫌之行止相符一致，顯見被害人乙○○確已詳細查見並目睹被告甲○○等
    人在廠房內之舉動無誤，否則實難為一致之陳述。且倘被害人當日所見自變壓房
    窗戶進出之三名男子並非被告丙○○、同案被告甲○○及另案被告吳銘錄等三人
    ，焉得在警方據報至現場前之全程監視過程中，均未有其餘三名竊嫌伺機逃逸之
    情形及行蹤。況被害人乙○○、證人高敏維及證人黃正豪、林鉅祥及陳志明均與
    被告甲○○、同案被告丙○○、另案被告吳錄銘夙無怨懟、更無嫌隙，亦為被告
    所不爭，衡情自無設詞誣陷抑或杜撰情節入其於罪之理。總此，均徵被告甲○○
    所執辯解，均屬飾詞脫罪之語，委無可採。
  (三)又被告甲○○遭警查獲後，在其身上起獲鑰匙一支，對此被告甲○○辯稱：該支
    鑰匙係其自己之鑰匙，並非丙○○之機車鑰匙（見本院九十年六月十四日審理筆
    錄）等語，然此部份事實，同案被告丙○○則供稱：甲○○身上查獲之鑰匙為其
    帶過去交給甲○○之機車鑰匙（見八十九年偵字第三五二一號偵查卷第十八頁、
    本院九十年五月三日審理筆錄）等語明確。是綜觀其等二人就被告甲○○身上起
    獲之鑰匙所為不相一致之迴異辯詞，實難認其等二人所言均係真實，且自其等二
    人對此細節部分彼此歧異之供述，亦徵其等其餘辯解均有相互狡卸、彼此掩飾之
    虞，而減損其等二人前後辯解之可信性。此外，復有贓物認領保管單一紙、現場
    照片十六幀附卷，及攬吊鋼繩三組、扳手一支及鐵鎚二支等物扣案可證，是被告
    甲○○於八十九年十二月一日夥同同案被告丙○○、另案被告吳銘錄攜帶其等所
    有之攬吊鋼繩三組、板手一支、鐵鎚二支等物品至宜蘭縣礁溪鄉○○○路八十三
    號舊工廠之高壓電變壓房竊得變壓器內重約一千二百公斤之銅線一批之竊盜犯行
    ，事證至臻明確，應予依法論科。
三、按扣案板手及鐵鎚均屬質地堅硬之金屬製品，客觀上均具危險性，足以殺傷人之
    生命、身體，自為兇器之一種。又按窗戶依社會通常觀念具有防閑作用，是為安
    全設備之一種。核被告甲○○先後於右揭時、地與同案被告丙○○、另案被告吳
    銘錄結夥三人，共同攜帶客觀上足供兇器使用之板手一支、鐵鎚二支，至宜蘭縣
    礁溪鄉○○○路八十三號中國國際商銀停用中之舊工廠，踰越該建築物高壓電變
    壓房窗戶而竊得變壓器之銅線一批之所為，係犯刑法第三百二十一條第一項第二
    款、第三款、第四款之結夥三人攜帶兇器踰越安全設備竊盜罪。其與同案被告丙○○、另案被告吳銘錄就所實施之竊盜犯行，有共同之犯意聯絡及行為分擔，應
    為共同正犯。又公訴意旨雖未敘及被告甲○○與同案被告丙○○、另案被告吳銘
    錄踰越安全設備竊盜之行為，然此與起訴事實因屬裁判上一罪之關係，是為起訴
    效力所及而應由本院併予審酌。審酌被告不思循合法途徑獲致財富，竟結夥三人
    分持可資作為兇器之工具下手行竊，犯罪情節重大，嚴重損及被害人之財產法益
    ，且到案後猶一再狡言圖卸，及其犯罪動機、目的、手段、素行及造成之損害等
    一切情狀，爰酌情量處如主文所示之刑。至扣案攬吊鋼繩三組、鐵鎚二支、板手
    一支，雖被告甲○○否認為其或共犯所有，然上列物品均在其等行竊現場查獲，
    亦經被害人乙○○指證並非工廠內原有之物，再細探其等三人竊取高達一千二百
    公斤之變壓器銅線必須先將變壓器破壞後始可取得，嗣後亦需有掛吊起重之工具
    始可順利搬運等跡證，均堪認定上列扣案物品確係被告甲○○與同案被告丙○○
    、另案被告吳銘錄共同攜往現場供犯罪所用之物，且應認係屬其等三人所有之物
    ，爰依刑法第三十八條第一項第二款之規定，併予宣告沒收。
據上論斷，應依刑事訴訟法第二百九十九條第一項前段，刑法第二十八條、第三百二
十一條第一項第二款、第三款、第四款、第三十八條第一項第二款，判決如主文。
本案經檢察官吳慧蘭到庭執行職務
中      華      民      國      九十      年      六      月    廿八    日
                                  臺灣宜蘭地方法院刑事第二庭
                                          法  官  陳  嘉  年
右正本證明與原本無異。
如不服本判決，應於判決送達後十日內，向本院提出上訴狀。（應附繕本）
                                          書記官  詹  玉  惠
中      華      民      國      九十      年      七      月      四    日
附錄本案論罪科刑法條全文
刑法第三百二十一條第二款、第三款、第四款
犯竊盜罪而有左列情形之一者，處六月以上五年以下有期徒刑：
二、毀越門扇、牆垣或其他安全設備而犯之者。
三、攜帶兇器而犯之者。
四、結夥三人以上而犯之者。


司法院資訊處製作；財團法人民間司法改革基金會備份。
